---
title: 'Rotina: Tarefa 4'
output: html_document
date: "2023-09-01"
---

# Tarefa 2: Exercícios

Nesta atividade vamos reproduzir três exemplos do livro Econometria Básica (GUJARATI, 1978), estimando e interpretando os modelos:

## Exemplo 3.1. RELAÇÃO ENTRE CONSUMO E RENDA NOS ESTADOS UNIDOS, 1982-1996

O primeiro exemplo utiliza dados de consumo e renda nos Estados Unidos.

PCE.Y = despesas de consumo pessoal (DCP, na tabela em inglês está PCE)

GDP.X = produto interno bruto (PIB, na tabela GDP), medidos em US\$ bilhões de 1992.

### Abrindo o banco do exemplo 3.1

```{r}
load(url("https://github.com/brunoruas2/gujarati/raw/master/data/TableI_1.rda"))
TableI_1$PCE.Y. <- as.numeric(as.character(TableI_1$PCE.Y.))
TableI_1$GDP.X. <- as.numeric(as.character(TableI_1$GDP.X.))

head(TableI_1)
```

A função do modelo a ser estimado, utilizando o mesmo nome para as variáveis da tabela acima, é a seguinte:

$$ \hat{PCE.Y} = \hat{\beta_0} + GDP.X\hat{\beta_2} + \hat{\varepsilon} $$

A equação acima é a função consumo agregado (isto é, para a economia como um todo) keynesiana.

### Estimando o modelo

### Interpretação do modelo

## Exemplo 3.2. DESPESAS COM ALIMENTAÇÃO NA ÍNDIA

Nos dados deste exemplo encontramos informações relativas a uma amostra de 55 domicílios rurais da Índia, aqui, o regressando é a despesa com alimentos e o regressor, a despesa total, uma *proxy* para a renda, ambas em rúpias

### Abrindo o banco do exemplo 3.2

```{r}
load(url("https://github.com/brunoruas2/gujarati/raw/master/data/Table2_8.rda"))
Table2_8$FOODEXP <- as.numeric(as.character(Table2_8$FOODEXP))
Table2_8$TOTALEXP <- as.numeric(as.character(Table2_8$TOTALEXP))

head(Table2_8)
```

A função do modelo a ser estimado, utilizando o mesmo nome para as variáveis da tabela acima, é a seguinte:

$$
\hat{FOODEXP} = \hat{\beta_0} + TOTALEXP\hat{\beta_2} + \hat{\varepsilon}
$$

### Estimando o modelo

### Interpretação do modelo

## Exemplo 3.3. RELAÇÃO ENTRE SALÁRIOS E NÍVEL DE ESCOLARIDADE

A tabela a seguir mostra os dados relativos aos salários-hora médios e ao nível de escolaridade, medido em anos de estudo. Com base nesses dados, faremos uma regressão dos salários médios (Y) contra o nível de escolaridade (X).

### Abrindo o banco do exemplo 3.3

```{r}
load(url("https://github.com/brunoruas2/gujarati/raw/master/data/Table2_6.rda"))
Table2_6$Anos.de.estudo<- as.numeric(as.character(Table2_6$Anos.de.estudo))
Table2_6$Salário.médio <- as.numeric(as.character(Table2_6$Salário.médio))

head(Table2_6)
```

A função do modelo a ser estimado, utilizando o mesmo nome para as variáveis da tabela acima, é a seguinte:

$$ \hat{Salário.médio} = \hat{\beta_0} + Anos.de.estudo\hat{\beta_2} + \hat{\varepsilon} $$

### Estimando o modelo

### Interpretação do modelo
