---
title: "Gabarito - Exercício Regressão Linear Múltipla"
author: "João Pedro"
date: "2023-12-02"
output: html_document
---


```{r}
pacman::p_load(AER, install = TRUE)         # Abrindo Pacote Applied Econometrics with R (AER)
```

```{r}
data(CollegeDistance)                       # Abrindo Banco de Dados
CollegeDistance <- CollegeDistance[, 0:11]  # Selecionando colunas
head(CollegeDistance)                       # Visualizando Dados
```

**Informações do Banco de Dados:**

Dados de corte de censo Ensino médio conduzido pelo departamento de educação em 1980. Incluí aproximadamente 1.100 escolas

Descrição das Variáveis:

- `gender`: Binária indicando genero.
- `ethnicity`: Binária indicando etnia.
- `score`: Pontuação do teste composto do ano base. 
- `fcollege`: Binária. O pai é graduado na universidade?
- `mcollege`: Binária. A mãe é graduada na universidade?
- `home`: Binária. A família possuí casa?
- `urban`: Binária. Escola em área urbana?
- `unemp`: Taxa de desemprego no estado em 1980
- `wage`: Salário hora em manufatura no estado em 1980.
- `distance`: Distancia de 4 anos da universidade.
- `tuition`: Mensalidade média da faculdade estadual de 4 anos (em 1000 USD) no estado do estudante.

#  {.tabset}

## Questão 1

**Construa um modelo de Regressão Linear Múltipla, escrevendo sua FRA estocástica. Justifique a razão, assim como o impacto esperado das variáveis. O modelo deve conter uma variável dependente e ao menos 2 variáveis independentes, dentre elas, uma categórica (Binária).**

```{r}
mod <- lm(score ~ tuition + wage + fcollege, data = CollegeDistance)
summary(mod)
```

---

#  {.tabset}

## Questão 2

**Interprete `summary()`:**
 
  - Coeficientes estimados (Impactos)
  - significância estatística (Variáveis, Modelo, teste-t)
  - R2
  
---

#  {.tabset}

## Questão 3

**Seu modelo segue todas as expectativas estabelecidas na questão (1)? Comente.**