---
title: "Gabarito - Exercicio Regressao Linear Multipla"
author: "João Pedro"
date: "2023-12-02"
output: html_document
---


```{r}
pacman::p_load(AER, install = TRUE)         # Instalando Pacote "Applied Econometrics with R (AER)"
```

```{r}
data(CollegeDistance)                       # Abrindo Banco de Dados
CollegeDistance <- CollegeDistance[, 0:11]  # Selecionando apenas 11 variáveis (Colunas)
head(CollegeDistance)                       # Visualizando Banco de Dados
```

**Informações do Banco de Dados:**

Dados de corte do censo Ensino médio conduzido pelo departamento de educação em 1980. Incluí aproximadamente 1.100 escolas.

Descrição das Variáveis:

- `gender`: Binária indicando genero.
- `ethnicity`: Binária indicando etnia.
- `score`: Pontuação do teste composto do ano base. 
- `fcollege`: Binária. O pai é graduado na universidade?
- `home`: Binária. A família possuí casa?
- `urban`: Binária. Escola em área urbana?
- `unemp`: Taxa de desemprego em 1980
- `wage`: Salário hora em manufatura no estado em 1980.
- `distance`: Distancia de 4 anos da universidade.
- `tuition`: Mensalidade média da faculdade estadual de 4 anos (em 1000 USD) no estado do estudante.

#  {.tabset}

## Questão 1

**Construa um modelo de Regressão Multipla, escrevendo sua FRA estocástica. Justifique a razão da escolha das variáveis assim como impacto esperado, dado a lógica economica. O modelo deve conter uma variável dependente e ao menos 2 variáveis independentes, dentre elas, uma categórica (Binária).**

---

#  {.tabset}

## Questão 2

**Interprete, por meio do `summary()`:**

  - Coeficientes estimados (Impactos)
  - Significância estatística (Variáveis, Modelo, teste-t)
  - R2
  
```{r}
mod <- lm(score ~ wage + home + fcollege, data = CollegeDistance)
summary(mod)
```

---

#  {.tabset}

## Questão 3

**Seu modelo e variáveis seguem todas as espectatívas estabelecidas na questão (1)? Comente o resultado.**

---