---
title: ""
author: ""
date: ""
output: html_document
---

```{r, include = FALSE}
library(tseries)
library(dynlm)
library(urca) 
library(lmtest) 
library(sandwich)
library(stats)
```

```{r, include=FALSE}
df <- read.csv2(file = url("https://raw.githubusercontent.com/PedroTL/lab-econometria-2/main/df_p2/df_p2.csv")) # Abrindo dados GITHUB
df <- df[, c(1, 2, 3, 9, 10)] # Selecionando Colunas
head(df) # Visualizando estrutura
```

```{r, include = FALSE}
df <- subset(df, country == "NO") # Altere aqui seu país (Formato de duas Letras)
df <- df[complete.cases(df), ] # Removendo linhas que possam ter NA
```

```{r, echo = FALSE}
head(df)
```

```{r, include=FALSE}
df.ts <- ts(df, start = c(2000, 1), frequency = 4)
```

```{r, include=FALSE}
decomp_consumption_r.ts <- decompose(df.ts[, "consumption_r"], type = "additive")
decomp_pib_r.ts <- decompose(df.ts[, "pib_r"], type = "additive")
```

```{r, include=FALSE}
des_cons_r_decomp.ts <- decomp_consumption_r.ts$x - decomp_consumption_r.ts$seasonal
des_pib_r_decomp.ts <- decomp_pib_r.ts$x - decomp_pib_r.ts$seasonal
```

```{r, include=FALSE}
tx_des_cons_r_decomp.ts <- (des_cons_r_decomp.ts - stats::lag(des_cons_r_decomp.ts, -1))/stats::lag(des_cons_r_decomp.ts, -1) * 100
tx_des_pib_r_decomp.ts <- (des_pib_r_decomp.ts - stats::lag(des_pib_r_decomp.ts, -1))/stats::lag(des_pib_r_decomp.ts, -1) * 100
```

### Modelo 1 - Koyck

1. Resultados da estimativa (summary)

```{r}
mod_koyck <- dynlm(tx_des_cons_r_decomp.ts ~ L(tx_des_cons_r_decomp.ts) + tx_des_pib_r_decomp.ts)
summary(mod_koyck)
```

2. Estacionariedade Teste de raiz unitaria das variaveis em taxa (Trimestre contra Trimestre)

```{r}
urca_tx_des_cons_r_decomp.ts <- ur.df(tx_des_cons_r_decomp.ts, type = "none") # Sem intercepto nem tendencia
urca_tx_des_pib_r_decomp.ts <- ur.df(tx_des_pib_r_decomp.ts, type = "none") # Sem intercepto nem tendencia
```

```{r}
summary(urca_tx_des_cons_r_decomp.ts)
summary(urca_tx_des_pib_r_decomp.ts)
```

3) Correlação Serial

a) Correlograma

```{r}
acf(resid(mod_koyck))
```

```{r}
coeftest(mod_koyck, vcov=NeweyWest(mod_koyck))
```

b) Teste Breusch Godfrey (bgtest)

```{r}
bgtest(mod_koyck)
```

c) Cointegração

```{r}
po.test(as.matrix(mod_koyck$model))
```

```{r}
coint <- ur.df(resid(mod_koyck), type = "none")
summary(coint)
```

### Modelo 2 - Log Log

5. Resultados da estimativa (summary)

```{r}
mod_log <- dynlm(log(des_cons_r_decomp.ts) ~ log(des_pib_r_decomp.ts) + L(log(des_cons_r_decomp.ts)))
summary(mod_log)
```

6. Estacionariedade Teste de raiz unitaria das variaveis em taxa (Trimestre contra Trimestre)

```{r}
urca_log_des_cons_r_decomp.ts <- ur.df(log(des_cons_r_decomp.ts), type = "trend")
urca_log_des_pib_r_decomp.ts <- ur.df(log(des_pib_r_decomp.ts), type = "trend")
```

```{r}
summary(urca_log_des_cons_r_decomp.ts)
summary(urca_log_des_pib_r_decomp.ts)
```

7) Correlação Serial

a) Correlograma

```{r}
acf(resid(mod_log))
```

```{r}
coeftest(mod_log, vcov=NeweyWest(mod_log))
```


b) Teste Breusch Godfrey (bgtest)

```{r}
bgtest(mod_log)
```

c) Cointegração

```{r}
po.test(as.matrix(mod_log$model))
```

```{r}
coint <- ur.df(resid(mod_log), type = "none")
summary(coint)
```

### Modelo 3 - Log-Lin

```{r}
pib_agg <- aggregate(df.ts[, "pib_r"])
prod2000_2020 <- window((pib_agg), 2008, 2022)
mod_txcresc <- lm(log(prod2000_2020) ~ I(2008:2022))
summary(mod_txcresc) 
```

