---
title: "Untitled"
author: "João Pedro"
date: "2023-08-30"
output: html_document
---

Uma pesquisa levantou que a média salarial de homens e mulheres pós-graduados, 10 anos após se formarem é de, respectivamente $168.000$ e $117.000$. Assuma que o desvio padrão para homens é de $40.000$ e para mulheres é de $25.000$.

a) Qual a probabilidade de uma amostra feita por amostragem simples aleatória de 40 homens prover uma média amostral entre +- $10.000$ da média populacional de $168.000

```{r}
resposta_a <- 1-2 * pnorm(158000, 168000, (40000)/sqrt(40), lower.tail = TRUE)
resposta_a
```


b) Qual a probabilidade de uma amostra feita por amostragem simples aleatória de 40 mulheres retornar uma média amostral de +- 10.000 da média populacional de $117.000?

```{r}
1-2 * pnorm(107000, 117000, (25000)/sqrt(40), lower.tail = TRUE)
```


c) Em qual dos casos anteriores, (a) ou (b) a probabilidade de obter uma média no intervalo de $10.000 dos valores populacionais é maior? Porque?

Caso B, pois com um Desvio Padrão menor, temos uma distribuicao mais concentrada em torno da média, por consequência, aumenta a probabilidade do retorno da média amostral estar entre o limite determinado. 

d) Qual a probabilidade de que uma amostra por amostragem simples aleatória de 100 homens vai retornar uma média amostral igual ou abaixo de $4.000 da média populacional?

```{r}
resposta_d <- pnorm(164000, 168000,(40000)/sqrt(100), lower.tail = T)
resposta_d
```

### Resolvendo Teste - Amostragem

1. Os dados a seguir são de uma amostra aleatória simples

5 8 10 7 10 14

Calcule:

A estimativa pontual da média populacional | A estimativa pontual do desvio padrão.

```{r}
# Atribuindo os valores a variaveis
dados <- c(5, 8, 10, 7, 10, 14) # Criando um vetor dos nossos dados e assinando ele a uma variavel
media <- mean(dados) # Pegando a média
desvio_padrão <- sd(dados) # Pegando desvio padrão

# Vendo os dados no console
media
desvio_padrão
```

2. Uma questão de um estudo de uma amostra de 150 indivíduos gerou 75 respostas SIM, 55 respostas NÃO e 20 SEM OPINIÃO.

Calcule:

Estimativa pontual da proporção na população que respondeu SIM.

Estimativa pontual da proporção na população que respondeu NÃO.

```{r}
amostra <- 150
respostas_sim <- 75
respostas_nao <- 55

proporcao_resposta_sim <- (respostas_sim/amostra)*100
proporcao_resposta_nao <- (respostas_nao/amostra)*100

proporcao_resposta_sim
proporcao_resposta_nao
```

3. Uma amostra de 50 empresas Fortune 500 mostrou que 5 são localizadas dentro de New York, 6 em California, 2 em Minnesota e 1 em Wisconsin.

Calcule a estimativa de proporção para empresas localizadas:

```{r}
amostra <- 50
empresas_em_newyork <- 5
empresas_em_california <- 6
empresas_em_minnesota <- 2
empresas_em_wisconsin <- 1

proporcao_new_york <- (empresas_em_newyork/amostra)*100
proporcao_california <- (empresas_em_california/amostra)*100
proporcao_minessota <- (empresas_em_minnesota/amostra)*100
proporcao_fora4estados <- ((amostra - empresas_em_newyork - empresas_em_california - empresas_em_minnesota - empresas_em_wisconsin)/amostra)*100

print(paste(proporcao_new_york, proporcao_california, proporcao_minessota, proporcao_fora4estados, sep = "|"))
```

Suponha que o desvio padrão da população seja $\sigma = 25$ Calcule a estimativa de erro padrão da média para tamanhos de amostra $n$ iguais a:

50 | 100 | 150 | 200

Onde:

$$
\sigma_{\bar x} = \frac{\sigma}{\sqrt(n)}
$$

$$
\sigma_{\bar x} = s
$$

O que você pode afirmar sobre o tamanho da estimativa de erro padrão amostral da média quando o tamanho da amostra for aumentando?

```{r}
calcular_questao3 <- function(n) {
  desvio_padrao_pop <- 25
  
  resultado <- desvio_padrao_pop/sqrt(n)
  
  resultado <- round(resultado, digits = 2)
  
  return(resultado)
}

sd_50 <- calcular_questao3(50)
sd_100 <- calcular_questao3(100)
sd_150 <- calcular_questao3(150)
sd_200 <- calcular_questao3(200)

print(paste(sd_50, sd_100, sd_150, sd_200, sep = "|"))
```

*A medida que a amostra aumenta a estimativa de erro padrão da distribuicao amostral diminui*

5. O salário anual inicial médio de graduados com especialização em marketing nos estados unidos é US 34.000. Suponha que o o desvio padrão da população seja $\sigma = 2000$

Qual a probabilidade de uma amostra aleatória simples de graduados com especialização em marketing ter uma média amostral dentro de +- US$ 250 da média populacional correspondente a cada um dos seguintes tamanhos de amostra:

30 | 50 | 100 | 200 | 400

Qual o impacto do tamanho da amostra nos resultados?

```{r}
probabilidade_30n <- 1-2 * pnorm(34250, 34000, (2000)/sqrt(30), lower.tail = TRUE)
probabilidade_30n

calcular_questao5 <- function(n) {
  desvio_padrao_pop2 <- 2000
  
  resultado <- pnorm(34250, 34000, (desvio_padrao_pop2)/sqrt(n), lower.tail = T)
  
  resultado <- (resultado * 2) - 1
  
  resultado <- round(resultado, digits = 4)
  
  return(resultado)
}
probabilidade_30n <- calcular_questao5(30)
probabilidade_50n <- calcular_questao5(50)
probabilidade_100n <- calcular_questao5(100)
probabilidade_200n <- calcular_questao5(200)
probabilidade_400n <- calcular_questao5(400)

print(paste(probabilidade_50n, probabilidade_100n, probabilidade_200n, probabilidade_400n, sep = "|"))
```

Maior amostra aumenta a confiabilidade da real média da populacao estar no intervalo.

6. A média nacional para o exame SAT nos EUA é de $\mu = 1020$. Considere que o desvio padrão da populacao seja $\sigma = 100$ e a amostra $n = 75.$ 

a) Calcule a probabilidade de uma amostra aleatória de $n = 75$  estudantes ter média amostral dentro de +-5 pontos da média populacional.

b) O que se espera da porcentagem calculada em **a** caso o número da amostra de estudantes dobre?

```{r}
calcular_questao6 <- function(media, des_pad, n_amostra, valor_interesse) {
  
  resultado <- pnorm(valor_interesse, media, (des_pad)/sqrt(n_amostra))
  
  resultado <- (resultado * 2) - 1
  
  return(resultado)
}

probabilidade_sat <- calcular_questao6(media = 1020, des_pad = 100, n_amostra = 75, valor_interesse = 1025)
probabilidade_sat
1-2 * pnorm(1025, 1020, (100)/sqrt(150), lower.tail = TRUE)
```

Caso o numero da amostra de estudante dobre teremos um valor de 45,97%, sendo maior que o da questão **a**

7. A distribuição amostral de $\bar x$ é a:

Distribuicao de probabilidade da média amostral

8. Qual das seguintes alternativas é um exemplo de amostragem não probabilistica?

Amostragem por julgamento

9. Uma amostra aleatória simples de 100 observações foi obtida a partir de uma grande população. A média e o desvio padrão amostrais são dados por 80 e 12, respectivamente. O erro padrão da média é.

```{r}
calcular_questa9 <- function(des_pad, media, n_amostra) {
   
  resultado <- des_pad/sqrt(n_amostra)
  
  return(resultado)
}

erro_padrao_media <- calcular_questa9(des_pad = 12, media = 80, n_amostra = 100)
erro_padrao_media
```

10. Ao calcular o erro padrão da média, o fator de correção da população infinita é utilizado quando:

A população é infinita ou a população é finita e o tamanho da amostra é menor ou igual a 5% do tamanho da população, ou seja N/n <= 0,05